臺灣屏東地方法院民事裁定　　　　　　　94年度財管字第25號
聲　請　人　甲○○
代　理　人　聶美金
右聲請人聲請指定財產管理人事件，本院裁定如左：
    主  文
聲請駁回。
聲請費用由聲請人負擔。
    理  由
甲、聲請意旨略以：聲請人甲○○之父乙○○（男，民國○○年○
    月○○日生、身分證號碼：Ｚ000000000號），於民國93年9 月
    24日自家中離去，即失去音訊，其退休俸由聲請人代為領取
    聲請人業已屏東縣警察局大同派出所申報失蹤人口，迄今1
    年來仍無訊息。聲請人為代為領取退休俸，爰依非訟事件法
    第109 條、第108 條之規定，請求鈞院准許聲請人擔任失蹤
    人乙○○之財產管理人等語，爰提出本件聲請，並提出屏東
    縣警察局屏東分局大同派出所受理查尋人口案件登記表及國
    軍退除役官兵俸金發放通知單、戶籍謄本2 件等為證、
乙、按失蹤人失蹤後，未受死亡宣告前，其財產之管理，依非訟
    事件法之規定。民法第10條定有明文。又按失蹤人未置財產
    管理人者，其財產管理人依下列順序定之：一、配偶。二、
    父母。三、成年子女。四、與失蹤人同居之祖父母。五、家
    長，不能依前項規定定財產管理人時，法院得因利害關係人
    或檢察官之聲請，選任財產管理人。財產管理人之權限，因
    死亡、受禁治產或破產之宣告或其他原因消滅時，準用前二
    項之規定。此為非訟事件法第109 條第1 項、第2 、3 項所
    明定。是故法院得引前述非訟事件法第2 、3 項規定，依聲
    請選任失蹤人之財產管理人者，自需以失蹤人並無同條第一
    項所列之法定財產管理人為其前提，合先說明。
丙、經查，本件聲請人主張伊為失蹤人乙○○之子，然乙○○自
    93年9 月24日起即失蹤迄今、目前去向不明等事實，業據聲
    請人之代理人於本院訊問時指述明確（參照本院94年8 月2
    日非訟筆錄），並提出前揭文書為證，併經本院向屏東縣縣
    警察局屏東分局查明無誤，有電話紀錄在卷足考，是聲請人
    前開主張，自堪信為真實。
丁、惟查，依非訟事件法第109 條第1 項所定之失蹤人如未置財
    產管理人時，則其財產管理人之產生，依其順序為失蹤人之
    配偶、父母、成年子女有如前述。而按聲請人既為失蹤人乙
    ○○之子，有揭說明，聲請人本即為失蹤人乙○○法定之財
    產管理人，而本件又查無應由本院依非訟事件法第109 條規
    定應行改定失蹤人張學龍財產管理人之情事，故本件失蹤人
    乙○○自仍應以聲請人為其法定財產管理人，始與前揭法條
    規定意旨相符。是以聲請人聲請法院再事指定聲請人為失蹤
    人乙○○之財產管理人，自無必要，應予駁回。
戊、依非訟事件法第21條第1 項，裁定如主文。
中　　華　　民　　國　　94　　年　　8 　　月　　15　　日
                  少年及家事庭法　官　李芳南
以上正本係照原本作成。
如不服本裁定應於裁定送達後10日內向本院提出抗告狀
                              書記官　潘豐益
中　　華　　民　　國　　94　　年　　8 　　月　　15　　日
